【裁判字號】    98,上易,1860
【裁判日期】    981111
【裁判案由】    詐欺
【裁判全文】
臺灣高等法院刑事判決                98年度上易字第1860號
上  訴  人  臺灣基隆地方法院檢察署檢察官
被      告  甲○○
            戊○○
上列上訴人因被告詐欺案件，不服臺灣基隆地方法院97年度易字
第191 號，中華民國98年5 月13日第一審判決（起訴案號：臺灣
基隆地方法院檢察署97年度調偵字第16號），提起上訴，本院判
決如下：
    主  文
上訴駁回。
    理  由
一、公訴意旨略以：被告甲○○於告訴人德匯興業股份有限公司
    （下稱德匯公司）擔任業務員；被告戊○○則為址設臺北縣
    五股鄉○○路74之1 號之「樂購商行」負責人。被告甲○○
    明知被告戊○○之經濟狀況已陷困境，且告訴人德匯公司亦
    自94年8 月起將「樂購商行」列為拒絕交易對象，竟與被告
    戊○○基於為自己不法所有之犯意聯絡，由被告甲○○向不
    知情之主管張景程佯稱欲出貨至臺中地區，且貨到收現，張
    景程為圖上開業績，即以其轄區內客戶「葉振豐」及「富瑞
    斯企業有限公司」（下稱富瑞斯公司）名義，向告訴人德匯
    公司訂購品客洋蔥洋芋片11,200罐、品客香辣洋芋片5,600
    罐、品客起司洋芋片8,400罐、品客比薩洋芋片5,600罐、品
    客原味洋芋片11,2 00罐、品客烤肉洋芋片2,800罐，總金額
    共計新臺幣（下同）1,750,388 元，致告訴人德匯公司陷於
    錯誤而於94年9 月26日陸續交付上開貨物，被告甲○○遂於
    同日委託貨運司機丁○○將上開洋芋片乙批載往國延股份有
    限公司（下稱國延公司）位在臺北縣林口鄉○○路之倉庫，
    交付國延公司用以充抵被告戊○○積欠國延公司之債務共1,
    433,600 元。嗣因告訴人德匯公司出貨後，甲○○非但未以
    現金收回前揭貨款，反交付由被告戊○○所開立之支票2 紙
    （票號FA0000000號及FA0000000號，起訴書誤載FA0000000
    號），告訴人德匯公司始知受騙，因認被告甲○○、戊○○
    均涉犯刑法第339條第1項之詐欺取財罪嫌云云（至被告甲○○另涉業務侵占罪部分，業經原審判處有期徒刑八月，減為
    有期徒刑四月，如易科罰金以銀元佰元折算一日，緩刑二
    年，檢察官及被告甲○○均未上訴而確定）。
二、按犯罪事實應依證據認定之，無證據不得認定犯罪事實，又
    不能證明被告犯罪者，應諭知無罪之判決，刑事訴訟法第15
    4條第2項、第301條第1項分別定有明文。次按認定不利於被
    告之事實，須依積極證據，茍積極之證據本身存有瑕疵而不
    足為不利於被告事實之認定，即應為有利於被告之認定，更
    不必有何有利之證據，而此用以證明犯罪事實之證據，猶須
    於通常一般人均不至於有所懷疑，堪予確信其已臻真實者，
    始得據以為有罪之認定，倘其證明尚未達到此一程度，而有
    合理性之懷疑存在，致使無從為有罪之確信時，即應為無罪
    之判決，此有最高法院82年度臺上字第163 號判決、76年臺
    上字第4986號、30年上字第816 號等判例意旨可資參照。而
    刑事訴訟法第161條已於91年2 月8日修正公布，其第1 項規
    定：檢察官就被告犯罪事實，應負舉證責任，並指出證明之
    方法，因此檢察官對於起訴之犯罪事實，應負提出證據及說
    服之實質舉證責任，倘所提出之證據，不足為被告有罪之積
    極證明，或其指出證明之方法，無從說服法院以形成被告有
    罪之心證，基於無罪推定之原則，自應為被告無罪判決之諭
    知，最高法院92年臺上字第128 號判例可資參照。又當事人
    得聲請法院調查證據，而法院為發見真實，亦得依職權調查
    證據，但限於維護公平正義或對被告之利益有重大關係之事
    項為限，修正刑事訴訟法第163條第1、2 項定有明文。故法
    院固得依職權調查證據，但並無蒐集證據之義務。蒐集證據
    乃檢察官或自訴人之職責，事實審法院應以調查證據為其主
    要職責，其調查之範圍，亦以審判中所存在之一切證據為限
    ，案內不存在之證據，即不得責令法院為發現真實，應依職
    權從各方面蒐集證據（最高法院91年度臺上字第5846號判決
    可資參照）。又按告訴人之指訴係以使被告入罪為目的，必
    須調查其他證據證明告訴人之指訴與事實相符，始可採為證
    據，最高法院69年度台上字第1531號判決可資參照。
三、檢察官認被告甲○○、戊○○涉有上揭罪嫌，無非係以告訴
    人德匯公司代表人丙○○暨證人張景程、胡家智、葉振豐、
    丁○○、乙○○、姚維謀於偵查時之證述，及德匯公司出貨
    單、支票、退票理由單、業務應收帳款明細表、收款明細表
    為其論據；訊據被告甲○○、戊○○均堅決否認有何詐欺取
    財犯行，被告甲○○辯稱：告訴人公司之負責人丙○○並未
    在94年8月間禁止樂購商行向德匯公司進貨，因94年8、9 月
    間張景程的業績沒有做到，請伊幫忙，伊表示樂購商行可以
    訂貨，並沒有說什麼臺中盤商的事，是告訴人公司自行以「
    富瑞斯公司」名義出貨，伊並沒有詐騙德匯公司。至於戊○○訂貨後轉賣國延公司，係樂購商行的事，與伊無關等語，
    被告戊○○則辯稱：伊沒有詐騙告訴人公司，告訴人公司負
    責人丙○○於94年7 月間到樂購商行以後，樂購商行反而大
    量向告訴人公司訂貨，並沒有被拒絕往來的事。當初利用告
    訴人德匯公司給的盤商優惠價格訂貨後，透過國延公司乙○○將貨轉賣給自由聯盟，伊及乙○○從中賺取利差。後來係
    因一筆銓螢企業社的1,748,200 元貨款，在94年10月25日退
    票，以致開給告訴人公司之票號FA0000000、FA0000000號2
    張支票跳票等語。
四、按刑事訴訟法第308 條規定：「判決書應分別記載其裁判之
    主文與理由；有罪之判決並應記載犯罪事實，且得與理由合
    併記載。」，同法第310條第1款規定：「有罪之判決書，應
    於理由內分別情形記載左列事項：一、認定犯罪事實所憑之
    證據及其認定之理由。」，及同法第154條第2項規定：「犯
    罪事實應依證據認定之，無證據不得認定犯罪事實。」揆諸
    上開規定，刑事判決書應記載主文與理由，於有罪判決書方
    須記載犯罪事實，並於理由內記載認定犯罪事實所憑之證據
    及其認定之理由。所謂認定犯罪事實所憑之「證據」，即為
    該法第154條第2項規定之「應依證據認定之」之「證據」。
    職是，有罪判決書理由內所記載認定事實所憑之證據，即為
    經嚴格證明之證據，另外涉及僅須自由證明事項，即不限定
    有無證據能力之證據，及彈劾證人信用性可不具證據能力之
    彈劾證據。在無罪判決書內，因檢察官起訴之事實，法院審
    理結果，認為被告之犯罪不能證明，而為無罪之諭知，則被
    告並無檢察官所起訴之犯罪事實存在，既無刑事訴訟法第15
    4條第2項所規定「應依證據認定之」事實存在，因此，判決
    書僅須記載主文及理由，而理由內記載事項，為法院形成主
    文所由生之心證，其論斷僅要求與卷內所存在之證據資料相
    符，或其論斷與論理法則無違，通常均以卷內證據資料彈劾
    其他證據之不具信用性，無法證明檢察官起訴之事實存在，
    所使用之證據並不以具有證據能力之證據為限，是以本件被
    告甲○○、戊○○既均經本院認定犯罪不能證明，本判決即
    不再論述所援引有關證據之證據能力，合先敘明。
五、經查：
  (一)證人即告訴人公司負責人丙○○固於原審審理時證稱：因為
    樂購商行突然增加好幾倍的訂貨，所以伊和甲○○一起到樂
    購商行的門市找戊○○，因為樂購商行的門市在1 樓，只有
    50坪，在該處待了40分鐘都沒有看到消費者上門，我認為樂
    購商行沒有能力可以購買這麼多的貨，且樂購商行當時有支
    票未兌現，還要繼續向德匯公司訂貨，所以伊要求樂購商行
    要提供抵押。伊出來後，就打電話給經理江常學、主任張景
    程，表示樂購商行如果要購買貨物，一定要現金或抵押，否
    則只可小量（3 萬元以下）出貨．．伊確定甲○○知道此訊
    息，因為伊是當著全公司的外務員面前講了10次以上．．伊
    確定是在94年8 月30日之前去拜訪樂購商行云云（見原審卷
    第160頁至第162頁，及第167 頁），復於臺灣基隆地方法院
    96年度訴字第475號民事案件審理時陳稱：樂購商行在94年8
    月9日訂貨新台幣123,120元，甲○○答應是下貨收現，伊出
    貨後，結果甲○○收回94年9 月30日的期票，伊就與甲○○
    分別開車去樂購商行看，伊表明客戶信用額度是20萬，並要
    求戊○○要提供抵押品或是收現金才出貨，戊○○當時有答
    應，甲○○也知道，同時有向公司業務部門及財務部門宣佈
    ，樂購未經伊允許，不得出貨云云（見臺灣基隆地方法院96
    年度訴字第475號民事卷第281頁），證人張景程亦於原審審
    理時證稱：樂購商行剛開始大概只有1、2萬元業務量，後來
    有達到上百萬元，因為業務量太大，所以丙○○有去看樂購
    商行，認為樂購商行不可能業務量有這麼大，所以就指示除
    非是現金交易，否則要經過丙○○本人同意才可以云云（見
    原審卷第108 頁），固均證述告訴人公司負責人丙○○至遲
    於94年8 月30日前某日，曾對告訴人公司業務員表示除非現
    金交易，否則需經丙○○同意始可出貨給樂購商行等節，惟
    此節非僅為被告甲○○所否認，且被告戊○○亦有以樂購商
    行名義，於94年8月中旬向告訴人公司訂購980,000元之品客
    洋芋片，由被告戊○○於94年8月16日開立票號FA0000000、
    FA0000000，票期分別為94年8 月22日、94年9月20日，金額
    均為490,000元之2張支票支付貨款，此有桃園縣蘆竹鄉農會
    支票存根、告訴人公司所開立統一發票、桃園縣蘆竹鄉農會
    支票帳戶明細表（見原審卷第45頁、第183頁、第138頁至第
    139頁）；被告戊○○復於94年9月中旬，以樂購商行名義向
    告訴人公司訂購802,578元之商品，而由被告戊○○於94 年
    9月22日開立票號FA0000000、FA0000000，票期分別為94 年
    10月15日、94年10月31日，金額分別為387,105元、415,473
    元之2 張支票支付貨款等情，亦有告訴人公司收款明細表、
    出貨單可稽（見原審卷第68頁至第69頁），顯然並無證人丙○○、張景程所證述告訴人公司於94年7、8間即拒絕與樂購
    商行交易之情，公訴意旨所指告訴人公司自94年8 月起即將
    樂購商行列為拒絕交易對象乙節，即有誤會，被告2 人所辯
    樂購商行並未經告訴人公司列為拒絕往來等情，尚堪採信。
  (二)次查，證人張景程於原審審理時證稱：94年8 月間甲○○表
    示他的業績已經做到了，但是還有客戶要叫貨，他不想賠錢
    去賣，而伊是盤商的價格，比甲○○是一般商店的價格低，
    所以甲○○請伊這邊出貨，他跟伊說是台中的盤商要的貨，
    並沒有告知伊詳細的資料，後來伊要求甲○○要貨到收現金
    ，甲○○表示可能會是7 到15天的支票，伊當時有同意收支
    票，下貨後3 天，甲○○拿票期15天的支票交給伊，伊未注
    意開票者是何人就交給公司。94年9 月26日這一筆，與前次
    情形一樣，甲○○說台中盤商這一家客戶一樣要品客洋芋片
    ，且付款條件也都一樣，而且他業績也到了，所以要給伊做
    ，伊想說跟94年8月份15天票期一樣，所以伊就同意云云（
    見原審卷第109頁至第110頁），惟證人張景程於94年8 月間
    同意所謂台中盤商訂貨時，所收取1,069,600 元貨款係以被
    告戊○○為發票人名義之支票，其中票號FA0000000 之貨款
    金額為573,600元，票期係在第2 次訂貨後之94年10月5日，
    此有桃園縣蘆竹鄉農會支票帳戶明細表、告訴人公司收款明
    細表附卷足憑（見原審卷第140、182頁），則證人張景程對
    於所謂台中盤商資料未加以調查，甚至亦未曾口頭詢問被告
    甲○○，而所謂台中盤商於94年8、9月間2 次叫貨，貨款金
    額均高達百萬元以上，且業績係在證人張景程名義下，業績
    獎金由張景程領取，其竟能置身事外，對於台中盤商之詳情
    完全不知，任由所謂台中盤商在第1 次訂貨時用以清償貨款
    之支票未兌現前，再訂1,711,360 元之商品，顯與常情有悖
    ，證人張景程上開證詞，即非無疑。而告訴人公司會計單位
    在收到此筆交易之貨款支票後，依據會計作業將支票登載於
    公司電腦上，依電腦之會計程式作業，告訴人公司實難諉為
    不知支票係樂購商行所出具；又樂購商行與葉振豐、富瑞斯
    公司間無任何關係，果如證人張景程所言，被告甲○○向德
    匯公司謊稱係客戶葉振豐所訂，則其於台中盤商94年8 月間
    第一次訂貨時，即應先告知葉振豐，並徵得同意刻章蓋印於
    支票背面，反而係在第2 次台中盤商訂貨後才告知葉振豐，
    並以其印章蓋於收取之第2 次貨款支票背面，此舉若非經告
    訴人事後要求，為何2 次相同情形之交易，卻有不同之處理
    方式？再者，證人張景程以葉振豐名義訂貨，而告訴人公司
    卻以富瑞斯公司名義出貨等情，亦據證人張景程、林張素容
    於偵查時證述明確（見96年度他字第127 號偵查卷第91頁、
    第98頁），姑不論證人張景程及告訴人公司此舉用意為何，
    然樂購商行所訂之貨物，卻以富瑞斯公司名義出貨之名實不
    符情形，並非被告甲○○、戊○○2 人所造成，反係證人張
    景程及告訴人公司內部作業所致，凡此均足徵張景程明知本
    案94年9 月26日的商品係樂購商行所訂，為規避告訴人公司
    禁止業務員間私相授受業績之規定，改以葉振豐名義訂貨，
    而告訴人公司則以富瑞斯公司名義出貨，被告甲○○所辯因
    張景程未達業績，為幫忙張景程，而向張景程表示樂購商行
    可以訂貨，並未詐騙告訴人公司乙節，亦堪採信。
  (三)再查，被告戊○○與告訴人公司間之交易往來，一向係以戊○○為發票人名義之桃園縣蘆竹鄉農會支票支付貨款，迄至
    本案發生前，支票付款正常，並無支票退補或退票之情發生
    ，有桃園縣蘆竹鄉農會支票明細表、支票、收款明細表等在
    卷可憑（見原審卷第137頁至第150頁、第182頁至第204頁）
    ，而被告戊○○所辯樂購商行於94年10月5日將一批價值1,
    748,200 元之商品賣予銓螢企業社，由其負責人吳春螢開立
    94年10月25日到期之本票支付貨款，惟屆時吳春螢未給付票
    款，以致被告戊○○因存款不足，開立予告訴人公司應在94
    年10月31日兌現之FA0000000號及FA0000000號支票均遭退票
    等節，亦有樂購商行出貨單、本票在卷可稽（見原審卷第20
    8 頁），足認被告戊○○係在訂貨後因突發之資金問題而無
    法兌現票款予告訴人公司，尚難以此遽認被告戊○○於94年
    9 月間向告訴人公司訂購本案商品時，經濟狀況已陷困境。
    至被告戊○○本案所訂之商品係送往國延公司，交付國延公
    司用以充抵戊○○積欠國延公司之債務共1,433, 600元等節
    ，固據被告戊○○供承不諱，並據證人姚維謀、乙○○於偵
    查時證述綦詳（見96年度調他字第4 號卷第97至98頁），然
    本案之商品既已由告訴人公司賣出，則貨主樂購商行如何處
    分（轉賣、零售、抵償）商品，告訴人公司並無置喙餘地，
    尚難以此遽認被告戊○○於本案訂貨之始即有詐欺之犯意。
六、綜上所述，檢察官對於本件所起訴之被告2 人詐欺取財犯罪
    事實，依其所提告訴人德匯公司代表人丙○○暨證人張景程
    、胡家智、葉振豐、丁○○、乙○○、姚維謀於偵查時之證
    述，及德匯公司出貨單、支票、退票理由單、業務應收帳款
    明細表、收款明細表，均不足為被告2 人有罪之積極證明，
    且無從說服本院以形成該等被告有罪之心證，揆諸前揭說明
    ，基於無罪推定之原則，被告2 人之犯罪自屬不能證明。原
    審基於以上之認定，均為被告2 人無罪判決之諭知，洵屬正
    確，應予維持。
七、檢察官上訴意旨略以：(一)原審認證人丙○○拜訪過樂購商行
    後，樂購商行始大量進貨，且在被告戊○○未提供擔保下，
    分別開立約15天及30天票期之個人名義支票支付貨款。然而
    ，被告戊○○94年8月及9月之大量訂貨，均非以樂購商行之
    名義為之，此情業據證人丙○○及張景程證述屬實，並有德
    匯公司所開立之出貨單影本在卷可參，是難以被告戊○○於
    該期間大量訂貨，即認德匯公司有同意被告戊○○以樂購公
    司名義大量訂貨。(二)依卷內資料所示，被告戊○○雖提出樂
    購商行出貨單及吳春螢所開立面額1,748,200元之本票l紙，
    然由該出貨單及本票，無從得知嗣後該本票是否因吳春螢未
    給付票款，況且被告戊○○所開出之支票，於94年10月31日
    共有2,875,011 元遭退票，超過被戊○○所稱吳春螢所積欠
    之票款1 百萬元以上，顯見被告戊○○並非單純因為吳春螢
    之影響致經濟陷於困境，證人乙○○於偵查時證稱：戊○○
    於94年9 月間告訴伊，他可能無法支付貨款，想以一批洋芋
    片來折抵部分貨款，經負責人同意後，伊等在收到這一批洋
    芋片後，就將支票還給戊○○，這批貨的價款是1,433,600
    元，伊交還他票款是1,416,750 元，餘款伊沒有再付給他，
    因為除此之外，戊○○還欠伊等公司1,329,902 元的貨款未
    還，伊等目前也在跟他催討這筆款項，伊等會收這批貨，主
    要是戊○○於94年9 月間說他的資金不夠支付10月份的票款
    ，所以要以這批貨來折抵貨款，並取回支票等語。顯見被告
    戊○○於94年9 月間向德匯公司訂購貨物時，經濟狀況已陷
    入困境，所以才會事先告知證人乙○○，因無法支付貨款，
    而要求以貨物充抵欠款，也可佐證被告戊○○前開所辯，係
    因吳春螢未支付票款，致開立給德匯公司之支票無法兌現等
    情，確屬不實。被告戊○○雖可自由支配向德匯公司所購得
    之貨物，然而，被告戊○○既然必須以貨物抵債，即表示被
    告戊○○當時有1,329,902 元之資金缺口，而被告戊○○當
    時之資力若未陷入困境，何以須向德匯公司進貨，以充抵欠
    款。(三)證人丁○○於偵查中已證稱：94年9月26日有前往德
    匯公司載運洋芋片，是何先生請伊來載的，伊不知道他的名
    字，運費是何先生給伊的，他是付現金，伊是在德匯公司載
    貨時遇到他，他要伊來載，將那批貨載到林口一家物流公司
    等語，足見被告甲○○自始即知道本批貨物係被告戊○○要
    送給其他公司，而非被告戊○○自行供出售之用，而被告甲○○倘非有犯意聯絡，何以被告甲○○願意代為支付運費云
    云。然查：(一)證人丙○○及張景程於原審所證述告訴人公司
    負責人丙○○至遲於94年8 月30日前某日，曾對告訴人公司
    業務員表示除非現金交易，否則需經丙○○同意始可出貨給
    樂購商行等節，並非可採，已如前述，尤觀諸告訴人公司於
    臺灣基隆地方法院96年度訴字第475 號民事案件審理時所提
    其與樂購商行之交易往來明細（即出貨單），其中告訴人公
    司所開立出貨單上所載出貨日期分別有94年9月13日、94年9
    月15日、94年9月22日、94年9月26日、94年10月6 日（見臺
    灣基隆地方法院96年度訴字第475 號民事案卷第78頁至第79
    頁），益證告訴人公司並未自94年8 月起將樂購商行列為拒
    絕交易對象。(二)證人即曾任國延公司職員之乙○○於偵查時
    固證稱：於94年9 月間戊○○告訴伊，他可能無法支付貨款
    等語（見96年度調他字第4 號偵查卷第98頁），其嗣於本院
    審理時亦證稱：之前偵查中所述應該是真的等語（見本院98
    年10月21日審判筆錄第8 頁），惟經本院質之證人乙○○何
    以國延公司仍於94年10月間出貨予被告戊○○，證人乙○○
    證稱：他當時還有還款誠意，因為他九月份有還款的動作，
    十月份他的信用額度還在，所以伊等還是有出貨給他等語（
    見本院98年10月21日審判筆錄第8頁至第9頁），顯見被告戊○○於94年9 月間，就其所經營之樂購商行，仍基於商業誠
    信而與客戶有交易往來，究不能以該商行有財務不佳之情形
    ，即認被告戊○○有惡意倒閉之詐欺故意，況公訴意旨所指
    告訴人公司因被告2人施用詐術而於94年9月26日所交付上開
    貨物，被告戊○○亦以其自身名義為發票人而以支票2紙（
    票號FA0000000號及FA0000000號，起訴書誤載FA0000000 號
    ）支付貨款，惟其中1紙面額711,360元之支票（即票號FA00
    00000 號），亦於94年10月17日經交換兌現，此亦有桃園縣
    蘆竹鄉農會戶名為戊○○之支票帳戶往來明細可稽（見原審
    卷第140頁），則倘被告戊○○於94年9月26日向告訴人公司
    取得貨物時即有詐騙之故意，其又何須於94年10月17日支付
    其中高達711,360 元之部分貨款，即難謂被告戊○○向告訴
    人訂貨之初有詐欺之不法所有意圖，參諸被告戊○○事後亦
    與告訴人公司達成和解等情，亦據告訴人代表人丙○○於本
    院審理時陳明在卷（見本院98年10月1日準備程序筆錄），
    顯見被告戊○○仍有還款之誠意，亦無於退票後逃匿無蹤之
    情事發生，自不能以被告戊○○所用以支付貨款之支票，其
    中1 張未能兌現，即謂被告戊○○有詐欺之故意，綜情以觀
    ，自不得因被告戊○○事後未如期清償貨款，即遽認其有詐
    欺故意及不法意圖。(三)至證人丁○○固於偵查時證稱其於94
    年9 月26日前往德匯公司載運洋芋片，係受被告甲○○指示
    ，並向被告甲○○收取運費等情（見96年度調他字第4 號偵
    查卷第88頁至第89頁），其於本院審理時復證稱：好像是在
    德匯公司上班之何先生指示伊載的，伊有跟何先生聯絡要載
    到那裡等語（見本院98年10月21日審判筆錄第4 頁），惟本
    案即無公訴意旨所指告訴人公司自94年8 月起將樂購商行列
    為拒絕交易對象之情，且被告甲○○並未向張景程佯稱欲出
    貨至台中地區，業經前述認定在案，難認被告甲○○有施用
    何詐術，而被告戊○○事後雖未如期清償貨款，亦不能認其
    有詐欺故意及不法意圖，亦如前述，被告戊○○之行為既不
    構成詐欺犯行，亦無被告甲○○與其有詐欺之犯意聯絡而共
    犯詐欺可言，則縱認被告甲○○於94年9 月26日指示證人丁○○載貨至國延公司乙節屬實，亦難憑此節即遽認被告甲○○有詐欺之犯行。綜上，檢察官以前揭情詞提起上訴，認被
    告甲○○、戊○○有詐欺之犯行，核無理由，應予駁回。
據上論斷，應依刑事訴訟法第368條，判決如主文。
本案經檢察官黃朝貴到庭執行職務。
中    華    民    國    98    年    11    月    11    日
                  刑事第二十三庭審判長法  官  許宗和
                                      法  官  沈君玲
                                      法  官  林海祥
以上正本證明與原本無異。
不得上訴。
                                      書記官  林淑貞
中    華    民    國    98    年    11    月    12    日


司法院資訊處製作；財團法人民間司法改革基金會備份。
